【裁判字號】    98,台上,1523
【裁判日期】    980319
【裁判案由】    違反槍砲彈藥刀械管制條例
【裁判全文】
最高法院刑事判決            九十八年度台上字第一五二三號
上  訴  人  甲○○
選任辯護人  盧國勳律師
            蔡行志律師
上列上訴人因違反槍砲彈藥刀械管制條例案件，不服台灣高等法
院中華民國九十七年十二月十六日第二審判決（九十七年度上訴
字第二０二０號，起訴案號：台灣板橋地方法院檢察署九十六年
度偵字第二０五二二號），提起上訴，本院判決如下：
    主  文
上訴駁回。
    理  由
按刑事訴訟法第三百七十七條規定，上訴於第三審法院，非以判
決違背法令為理由，不得為之。是提起第三審上訴，應以原判決
違背法令為理由，係屬法定要件。如果上訴理由書狀並未依據卷
內訴訟資料，具體指摘原判決不適用何種法則或如何適用不當，
或所指摘原判決違法情事，顯與法律規定得為第三審上訴理由之
違法情形，不相適合時，均應認其上訴為不合法律上之程式，予
以駁回。本件原判決依憑上訴人甲○○供承自民國九十四年十二
月間起，在雅虎奇摩拍賣網站（下稱網站）以所載拍賣帳號販賣
玩具槍枝之供詞，證人陳巖（另案判處罪刑確定）於第一審及原
審之證詞，卷附上訴人所刊登之網頁、內政部警政署刑事警察局
（下稱刑事警察局）槍彈鑑定書，暨扣案原判決附表（下稱附表
）一、二所示之改造槍枝等證據資料，認定上訴人有原判決事實
欄所載之未經許可，販賣可發射子彈具有殺傷力之改造槍枝犯行
，且敘明上訴人否認該犯行，辯稱：其在網站乃販賣不具殺傷力
之玩具槍枝，與陳巖僅交易一次滑套，並未販賣前揭改造手槍云
云，為不足採信，已於理由內依據卷證資料詳予指駁說明，認上
訴人犯行明確。而撤銷第一審之科刑判決，改判仍論處上訴人連
續未經許可，販賣可發射子彈具有殺傷力之改造槍枝罪刑（量處
有期徒刑），已詳述所憑之證據及其認定之理由。從形式上觀察
，無足以影響判決結果之違法情形存在。上訴意旨略以：(一)、陳
巖證稱購買本件改造槍枝之價格，較諸同款未經改造之槍枝於網
站拍賣價格，陳巖證詞明顯悖離常理；又原審未依上訴人之聲請
調查陳巖購槍款項之相關帳戶資料，有應於審判期日調查之證據
未予調查之違法。(二)、陳巖供出槍枝來源，圖邀槍砲彈藥刀械管
制條例第十八條第四項之減刑寬典，有虛偽供述之嫌；又陳巖關
於購槍交易價格之供述前後不一，且無補強證據，原判決遽採為
論罪依據，採證違法。(三)、陳巖於購槍過程既未與上訴人見面，
何能指認係與上訴人交易，其指認過程疑受不當暗示或誘導；又
原判決未詳載本件槍枝鑑定之經過，及說明卷附刑事警察局槍彈
鑑定書如何具證據能力之理由，有判決不載理由之違法等語。惟
查：證據之取捨及證明力之判斷，俱屬事實審法院之職權，苟其
所為之判斷，並不違背經驗及論理法則，即不能指為違法。又證
人之證言縱令先後未盡相符，但事實審法院本於審理時所得之心
證，就其證言一部分認為確實可信予以採取，原非證據法則所不
許。再刑事訴訟法所稱依法應於審判期日調查之證據，係指與待
證事實有重要關係，在客觀上顯有調查必要性之證據而言，其範
圍並非漫無限制，必其證據與判斷待證事實之有無，具有關聯性
，得據以推翻原判決所確認之事實，而為不同之認定，若證明之
事項已臻明瞭，自均欠缺其調查之必要性，未為無益之調查，無
違法之可言。證人陳巖對所購附表二之改造槍枝價格之陳述，或
稱「新台幣（下同）一千五百元」，或稱「一萬五千元」等情（
見偵卷第六五頁，第一審卷第一二七頁，原審卷第二三四頁），
雖略有歧異，然原判決已說明採信陳巖「一萬五千元」證言之理
由，採為認定上訴人犯罪事實之證據，要與證據法則無違。原審
以上訴人犯罪事實既臻明確，併敘明如何無調查其帳戶資料必要
之理由，而未為無益之調查，無違法之可言。卷查陳巖係於九十
六年六月十四日因涉嫌槍砲彈藥刀械管制條例案件，於警局說明
遭警方查扣之物品來源及用途時，因警主動詢問，始供出其槍彈
來源為網站之「藍先生」，經警提供非單一嫌犯照片供指認後，
始確認為上訴人等情，有陳巖之警詢筆錄及卷附指認犯罪嫌疑人
紀錄表載明足憑（見偵卷第六五、六七、七一頁）。稽諸該查獲
及警詢指認過程，陳巖之指認並無受記憶污染或誤導判斷之情事
，原判決又非以該次指認後之警詢陳述作為上訴人之論罪依據，
尚難認其有為己減刑而故為誣指之可能。又原判決已敘明刑事警
察局係受轄區檢察署關於槍彈有無殺傷力之概括選任鑑定機關，
所為上開槍彈鑑定書依法具有證據能力。而扣案附表一、二所示
之槍枝經刑事警察局採以國內外槍、彈鑑定領域共同認可之「性
能檢測法」鑑定完畢，確認具有殺傷力；刑事警察局係國內鑑識
槍、彈之專業機構，該局認前揭改造槍枝具殺傷力，要屬鑑定機
關依其鑑定之特殊專業智能，就各該槍枝材質、結構等，綜為判
斷之結果，並於鑑定書內詳敘其認定之依據，輔以照片說明（見
偵卷第九五至九九頁），核其鑑定之經過及認定之依據，已符合
專業鑑定之要求。參諸卷附筆錄，原審於準備程序及審判期日提
示上開鑑定書時，上訴人及其選任辯護人均表示同意有證據能力
，亦未爭執上揭槍枝具殺傷力之鑑定結果（見原審卷第一八八頁
背面、第二六八頁）。原判決以上開鑑定書為論罪之依據，並無
不合，洵無採證違法或判決不載理由之違法可言。此外，上訴意
旨，就原審依職權採證認事之適法行使，或就原判決已說明事項
，專憑己見，泛指為違法，且為單純事實之爭執，或與判決本旨
無關之枝節問題為事實之爭辯，俱非適法之第三審上訴理由。依
前揭說明，應認上訴人之上訴為不合法律上之程式，予以駁回。
據上論結，應依刑事訴訟法第三百九十五條前段，判決如主文。
中    華    民    國  九十八  年    三    月   十九   日
                      最高法院刑事第十一庭
                          審判長法官  石  木  欽
                                法官  洪  佳  濱
                                法官  韓  金  秀
                                法官  呂  丹  玉
                                法官  段  景  榕
      本件正本證明與原本無異
                                      書  記  官
中    華    民    國  九十八  年    三    月  二十七  日
                                                      K


司法院資訊處製作；財團法人民間司法改革基金會備份。
